【裁判字號】    97,訴易,17
【裁判日期】    970930
【裁判案由】    損害賠償
【裁判全文】
臺灣高等法院高雄分院民事判決          97年度訴易字第17號
原      告  乙○○
            甲○○
被      告  丙○○
                      （現另案羈押於臺灣高雄看守所）
上列當事人間請求侵權行為損害賠償事件，原告於刑事訴訟程序
提起附帶民事訴訟（本院97年度附民字第75號），經本院刑事庭
裁定移送前來，本院於民國97年9 月22日言詞辯論終結，判決如
下：
    主  文
被告應給付原告乙○○新台幣壹拾伍萬元、給付原告甲○○新台
幣肆拾萬元，及均自民國九十七年八月一日起至清償日止，按週
年利率百分之五計算之利息。
訴訟費用由被告負擔。
    事 實 及 理 由
一、原告起訴主張：被告因與男友蔡政利有感情糾葛，於96 年8
    月8 日上午4 時餘，購買汽油裝在礦泉水瓶內後，於同日上
    午4 時48分許，騎機車至屏東縣屏東市○○路688 號蔡政利
    住處（住302 號室）大樓1 樓會客室，將汽油潑灑於會客室
    內之沙發，再以打火機點燃，致原告乙○○（住508 室）受
    有顏面及肢體2 至3 度灼傷，約占體表面積百分之三，原告
    甲○○（住508 室）受有顏面及肢體2 至3 度灼傷，約占體
    表面積百分之廿。原告因被告之犯罪行為，日常生活並大受
    影響，精神恐懼壓力極大，原告乙○○受有精神上之損害15
    萬元、原告甲○○受有精神上之損害40萬元。爰依民法第
    184 條第1 項規定，提起本件訴訟，求為判決：被告應給付
    原告乙○○15萬元、甲○○40萬元，及均自97年8 月1 日起
    至清償日止，按年息百分之五計算之利息。
二、被告答辯：同意原告請求，對於犯罪事實及原告請求之金額
    均不爭執。
三、按當事人於言詞辯論時為訴訟標的之捨棄或認諾者，應本於
    其捨棄或認諾為該當事人敗訴之判決，民事訴訟法第384 條
    定有明文。被告就犯罪事實及原告請求之金額均不爭執，並
    為認諾（本院卷十六頁），本院自應本於被告人之認諾，為
    被告敗訴之判決。從而，原告依侵權行為法律關係請求被告
    給付原告乙○○非財產上損害15萬元、原告甲○○非財產上
    損害40萬元，及均自97年8 月1 日起至清償日止，按週年利
    率百分之五計算之利息，自屬正當，應予准許。本件雖為本
    於被告認諾所為之判決，但因被告第三審上訴所得受之利益
    ，不逾150 萬元，爰不依民事訴訟法第389 條第1 項第1款
    依職權宣告假執行，併予敘明。
五、據上論結，本件原告之訴為有理由，依民事訴訟法第78 條
    項，判決如主文。
中    華    民    國    97    年    9     月    30    日
                          民事第六庭
                                審判長法官  許明進
                                法      官  徐文祥
                                法      官  李炫德
以上正本證明與原本無異。
本件不得上訴。
中    華    民    國    97    年    9     月    30    日
                                書  記  官  張文斌


司法院資訊處製作；財團法人民間司法改革基金會備份。
